Images du répertoire du notaire Antoine Touvenot pour l'étude XXXVI
Archives nationales de France
Images du répertoire du notaire Antoine Touvenot pour l'étude XXXVI
19 mars 1754 - 20 juin 1771
MC/RE/XXXVI/5
Etude XXXVI; Touvenot, Antoine
Un registre
Archives nationales de France
Minutes et répertoires: la loi 2008-696 du 15 juillet 2008 relative aux archives a fixé à 75 ans à compter de la date de l'acte, ou à 25 ans à compter de la date du décès de l'intéressé si ce délai est plus bref, le délai de communication des minutes et répertoires des notaires; ce délai est porté à 100 ans à compter de la date de l'acte si le document se rapporte à un mineur (code du Patrimoine, articles L213-2, 4e d et 5e).
Autres documents de l'étude (dossiers de clients, comptabilité...): s'agissant d'archives privées, ces documents sont communicables selon les modalités fixées par le déposant ou le donateur.
Certains documents ne sont pas accessibles sous leur forme originale en raison de leur mauvais état de conservation.
Registre versé aux Archives nationales en 1982.
402 feuillets de papier manuscrits, hauteur 34,5 x largeur 24 cm paginés par le notaire. Le registre est en assez bon état.
Registre folioté en 2004 (foliotation non visible à l'écran)
Images des répertoires de l’étude XXXVI
Archives de l'étude XXXVI
répertoire d'officier public ministériel
- Répertoire chronologique pour la période du 19 mars 1754 au 20 juin 1771, 19 mars 1754 - 20 juin 1771; MC/RE/XXXVI/5; 319 feuillets.
  Le répertoire contient les informations suivantes: 1. nature de l'acte; 2. nom, prénom, des parties; 3. date du jour.
  répertoire
  - Page de titre, 1 r°; 1 feuillet
  - Liste chronologique des actes pour la période du 19 mars au 31 décembre 1754, 19 mars - 31 décembre 1754; 2 r°-14 v°; 13 feuillets
  - Liste chronologique des actes pour la période du 9 janvier au 31 décembre 1755, 9 janvier - 31 décembre 1755; 15 r°-34 v°; 20 feuillets
  - Liste chronologique des actes pour la période du 2 janvier au 31 décembre 1756, 2 janvier - 31 décembre 1756; 35 r°-53 v°; 19 feuillets
  - Liste chronologique des actes pour la période du 2 janvier au 31 décembre 1757, 2 janvier - 31 décembre 1757; 54 r°-74 r°; 21 feuillets
  - Liste chronologique des actes pour la période du 1er janvier au 31 décembre 1758, 1er janvier - 31 décembre 1758; 74 v°-96 v°; 23 feuillets
  - Liste chronologique des actes pour la période du 2 janvier au 31 décembre 1759, 2 janvier - 31 décembre 1759; 97 r°-118 r°; 22 feuillets
  - Liste chronologique des actes pour la période du 4 janvier au 31 décembre 1760, 4 janvier - 31 décembre 1760; 118 v°-138 v°; 21 feuillets
  - Liste chronologique des actes pour la période du 5 janvier au 24 décembre 1761, 5 janvier - 24 décembre 1761; 139 r°-157 v°; 19 feuillets
  - Liste chronologique des actes pour la période du 1er janvier au 27 décembre 1762, 1er janvier - 27 décembre 1762; 158 r°-176 v°; 19 feuillets
  - Liste chronologique des actes pour la période du 3 janvier au 31 décembre 1763, 3 janvier - 31 décembre 1763; 177 r°-194 r°; 18 feuillets
  - Liste chronologique des actes pour la période du 3 janvier au 31 décembre 1764, 3 janvier - 31 décembre 1764; 194 v°-211 r°; 18 feuillets, le feuillet n° 211 v° est blanc.
  - Liste chronologique des actes pour la période du 2 janvier au 31 décembre 1765, 2 janvier - 31 décembre 1765; 212 r°-232 r°; 21 feuillets
  - Liste chronologique des actes pour la période du 4 janvier au 31 décembre 1766, 4 janvier - 31 décembre 1766; 232 v°-250 v°; 19 feuillets
  - Liste chronologique des actes pour la période du 2 janvier au 31 décembre 1767, 2 janvier - 31 décembre 1767; 251 r°-267 r°; 17 feuillets
  - Liste chronologique des actes pour la période du 3 janvier au 31 décembre 1768, 3 janvier - 31 décembre 1768; 267 r°-282 r°; 16 feuillets, le feuillet n° 282 v° est blanc.
  - Liste chronologique des actes pour la période du 2 janvier au 31 décembre 1769, 2 janvier - 31 décembre 1769; 283 r°-296 r°; 14 feuillets le feuillet n° 296 v° est blanc.
  - Liste chronologique des actes pour la période du 2 janvier au 31 décembre 1770, 2 janvier - 31 décembre 1770; 297 r°-312 v°; 16 feuillets
  - Liste chronologique des actes pour la période du 2 janvier au 20 juin 1771, 2 janvier - 20 juin 1771; 313 r°-320 r°; 8 feuillets, le feuillet n° 320 v° est blanc.
    2 actes, en date du 20 juin 1771, ont été reçus par Me Angot, notaire-substituant.
  - Listes chronologiques des constitutions de rentes pour la période du 25 novembre 1760 au 13 juin 1771, 25 novembre 1760 - 13 juin 1771; 321 r°-401 v°; 81 feuillets
    - Liste chronologique des rentes viagères pour la période du 25 novembre 1760 au 17 juillet 1770, 25 novembre 1760 - 17 juillet 1770; 321 r°-343 r°; 23 feuillets. Le feuillet n° 343 v° est blanc, suivi d'une page blanche.
    - Liste chronologique des titres nouvels pour la période du 23 mai 1765 au 13 juin 1771, 23 mai 1765 - 13 juin 1771; 344 r°-384 r°; 41 feuillets, le feuillet n° 384 v° est blanc.
    - Liste chronologique des "minutes de conversion en contrats" pour la période du 26 juillet 1768 au 23 avril 1771, 26 juillet 1768 - 23 avril 1771; 385 r°-401 v°; 17 feuillets.